# 请问业绩承诺变更的业绩补偿款会计处理

提问人：lishuya115 时间：2022-01-17 15:08:03
我公司今年进行了对赌协议的业绩变更，将 2021 年的对赌金额“实现净利润 1 个亿”变成 2021 年和 2022 年两年分别完成净利润 5000 万，业绩变更已经过股东会等相关审议程序通过，现在 2021 年仍未完成 5000 万的对赌协议，假设按照新业绩承诺，我公司需确认 1000 万的业绩补偿款，计入营业外收入；如果按照原业绩承诺，我公司需确认 8000 万的业绩补偿款收入，那这差额 7000 万元是否需要入账处理？如果入账该如何入账？
我看准则上要求“购买方应将业绩补偿条款修订导致的或有对价公允价值变动计入当期损益”，但我们收购时就没有确认或有对价，都是每个承诺期完成后如未完成业绩承诺，按合同约定直接计算业绩补偿款计入营业外收入的，请问承诺变更后该如何进行会计处理？谢谢！

回答人：chenyiwei
如果此前没有确认过或有对价相关资产及其公允价值变动（严格来说这并不符合准则规定），则现在只需将新的业绩补偿条款下有权收取的补偿金额计入损益即可，无需考虑此前按原条款有权收取的补偿金额。